# 陈老师，关于房产税的问题

提问人：liandlh 时间：2016-11-18 15:28:09
陈老师，请教您一个问题。我们这家客户是医药生物行业生产并销售自产输液袋的。由于这个行业对卫生要求比较高，生产车间有无尘车间。企业对一间无尘车间进行了改造，花费 800 多万转固了，但是没有计提房产税，改造前的房屋原值是提房产税的，因为企业称行业是不是会有新的卫生要求，说不定这个车间用个三五年又要重新改造了，所以没有计提。陈老师您觉得呢？纠结点在使用年限不知道是多久，如果确定收益年限很长那是不是应该要计提的呢？

回答人：chenyiwei
请对照《关于进一步明确房屋附属设备和配套设施计征房产税有关问题的通知》（国税发[2005]173号）处理。这与附属装修预计需在几年后拆除无关。